【裁判字號】    89,交上易,153
【裁判日期】    890921
【裁判案由】    過失傷害
【裁判全文】
臺灣高等法院高雄分院刑事判決                  八十九年度交上易字第一五三號
    上  訴  人  台灣高雄地方法院檢察署檢察官
    被      告  乙○○
右上訴人因被告過失傷害案件，不服臺灣高雄地方法院八十九年度交易字第四九號
中華民國八十九年六月三十日第一審判決（起訴案號：臺灣高雄地方法院檢察署八十
九年度偵字第五０六一號），提起上訴，本院判決如左：
      主  文
上訴駁回。
      事實及理由
一、本案經本院審理結果，認原審判決之認事用法及量刑，均無不當，應予維持，並
    引用原審判決書所記載之事實、証據及理由。（如附件）
二、檢察官循告訴人之請求提起上訴意旨略以：被告乙○○駕駛小客車於交岔路口左
    轉時，不慎撞傷告訴人，致受有右側鎖骨開放性骨折、右側肱骨骨折、右側第三
    、四指開放性骨折、下唇撕裂傷等傷害，至今無法提起物品，已達重傷害程度，
    且未賠償告訴人損害，僅判處有期徒刑三月，量刑太輕云云。
三、按稱重傷害者，謂係以毀敗視能、聽能、語能、味能、嗅能、或一肢以上之機能
    或生殖機能或其他於身體或健康有重大不治或難治之傷害而言，刑法第十條第四
    項第一至六款分別定有明文。本件告訴人因車禍受有右側鎖骨開放性骨折、右側
    肱骨骨折、右側第三、四指開放性骨折、下唇撕裂傷等傷害，經長庚醫院手術，
    住院治療十五日後，於八十九年一月二十九日出院，醫囑宜在家休養三個月，續
    門診追治療，有長庚紀念醫院診斷證明書在卷可資佐証。且告訴人於本院審理
    時到庭行動自如，並無毀敗一肢以上之機能情事，自難認已達重傷害程度。又被
    告所犯刑法第二百八十四條第一項前段之過失傷害罪，其最高法定刑為六月以下
    有期徒刑，原判決審酌被告之過失之程度，告訴人受有多處骨折，傷勢非輕及被
    告迄今僅能賠償新台幣五萬元，致未能與告訴人達成和解等一切情狀，量處有期
    徒刑三月，並諭知如易科罰金以三百元折算一日之折算標準。認事用法俱無不合
    ，量刑亦稱妥適，檢察官上訴意旨，指摘原判決不當，量刑過輕，為無理由，應
    予駁回。
據上論斷，應依刑事訴訟法第三百六十八條、第三百七十三條，判決如主文。
本案經檢察官劉翼謀到庭執行職務。
中    華    民    國     八十九     年       九  月     二十一     日
                              臺灣高等法院高雄分院刑事第一庭
                                  審判長法官  翁慶珍
                                        法官  李春昌
                                        法官  周賢銳
右甲本證明與原本無異。
不得上訴。
                                      書記官  黃琳群
中    華    民    國     八十九     年       九       月    二十五      日
附錄：本判決論罪科刑法條：
刑法第二百八十四條
因過失傷害人者，處六月以下有期徒刑、拘役或五百元以下罰金，致重傷者，處一年
以下有期徒刑、拘役或五百元以下罰金。
從事業務之人，因業務上之過失傷害人者，處一年以下有期徒刑、拘役或一千元以下
罰金，致重傷者，處三年以下有期徒刑、拘役或二千元以下罰金。
                                                                        Ａ


司法院資訊處製作；財團法人民間司法改革基金會備份。
